臺灣板橋地方法院交通事件裁定　　　　94年度交聲字第1088號
原處分機關　臺北市交通事件裁決所
異　議　人
即受處分人　甲○○
上列受處分人因違反道路交通管理處罰條例事件，對於臺北市交
通事件裁決所中華民國94年7 月6 日所為之處分（原處分案號：
北市裁二字第裁22-AEB140098號），聲明異議，本院裁定如下：
    主  文
異議駁回。
    理  由
一、按道路交通管理處罰條例第3 條第8 款及道路交通安全規則
    第2 條第1 項第1 款，均明文規定該等有關道路交通管理法
    規所稱之汽車包含機器腳踏車。次按汽車駕駛人飲用酒類或
    其他類似物後其吐氣所含酒精濃度超過每公升0.25毫克者，
    不得駕車，道路交通安全規則第114 條第2 款已有明定。再
    汽車駕駛人，駕駛汽車經測試檢定有酒精濃度超過規定標準
    者，處新臺幣一萬五千元以上六萬元以下罰鍰，並當場移置
    保管其車輛及吊扣其駕駛執照一年，道路交通管理處罰條例
    第35條第1 項第1 款定有明文。又汽車駕駛人拒絕接受道路
    交通管理處罰條例第35條第1 項測試之檢定者，處新臺幣六
    萬元罰鍰，並當場移置保管其車輛及吊銷其駕駛執照，道路
    交通管理處罰條例第35條第3 項前段亦有明定。且汽車駕駛
    人，曾依道路交通管理處罰條例第35條第3 項前段之規定吊
    銷駕駛執照者，三年內不得考領駕駛執照，道路交通管理處
    罰條例第67條第2 項亦定有明文。
二、本件異議人即受處分人甲○○於民國94年4 月30日凌晨2 時
    51分許，於臺北市○○區○○路為警發覺其騎乘車牌號碼QT
    T-110 號輕型機車有搖晃不穩的情形，故於臺北市○○區○
    ○路66號前時上前攔查，要求接受酒精測試檢定，卻遭受處
    分人拒絕，為臺北市政府警察局萬華分局警員乙○○以受處
    分人騎乘機車有違反道路交通管理處罰條例第35條第3 項規
    定之行為當場製單舉發，受處分人當場拒絕簽收該舉發通知
    單，並由填單警員載明「拒簽拒收」字樣，依違反道路交通
    管理事件統一裁罰基準及處理細則第11條第1 項第1 款規定
    視為已收受，嗣受處分人於舉發通知單上所載之應到案日期
    前向原處分機關提出申訴，經原處分機關函請舉發單位調查
    結果，仍認受處分人有前開違規行為，原處分機關乃依道路
    交通管理處罰條例第35條第3 項之規定，於94年7 月6 日裁
    處受處分人罰鍰新臺幣六萬元，並吊銷其駕駛執照，三年內
    禁考。
三、訊據受處分人固不否認於前揭時、地有拒絕接受警方攔檢測
    試檢定其呼氣所含酒精濃度之事實，惟矢口否認有何違規行
    為，辯稱：當時伊坐於臺北市○○區○○路66號騎樓，突遭
    警員趨前盤查要求接受酒測，伊因未騎乘機車，故予以拒絕
    ，亦拒絕收受罰單云云。然查，受處分人於前開時地酒後騎
    乘機車、並拒絕接受酒精測試檢定等情，業據證人即目睹受
    處分人騎乘機車及經攔查復拒絕接受酒精測試檢定違規行為
    之警員乙○○於本院94年8 月10日調查時，以具結擔保其供
    述之真實性，並在負擔偽證罪之處罰心理下證稱：伊當時擔
    任機車巡邏勤務，自臺北市○○區○○路與西園路交岔路口
    處的萬華分局要回到桂林路與昆明街交岔路口處的昆明街派
    出所時，看到受處分人騎車沿桂林路與伊同向行駛，但有搖
    晃、吐東西的行為，當時受處分人正在路上騎車，並非停在
    騎樓下，受處分人在接受攔停後，就先要求將機車停在騎樓
    下，伊聞到其身上有酒味，要求對其實施酒測時，受處分人
    的態度就不是很好，後來伊請求勤務中心電知警備隊支援，
    當時受處分人有辯稱車子是朋友騎的，經伊請受處分人通知
    朋友到場，但是也沒有朋友前來，伊確實是目睹受處分人騎
    車才攔停的等語。按證人乙○○乃為原處分機關所認定受處
    分人有前開騎乘機車違規行為之原證人，其並到庭在本院法
    官面前以言詞供述本件訴訟上之待證事實–即受處分人有前
    開違規事實，本院由其上述證述已得有受處分人確有上開違
    規行為之心證，且於本件卷存證據資料內並無任何積極證據
    足以證明證人乙○○上開證詞係屬虛偽，亦無足以令人顯信
    乙○○之證述為不可採之品性證據或前科證據存在，本院自
    不得僅以證人係本件攔停舉發之員警而全盤抹煞其在訴訟上
    所具有之原證人資格，而受處分人雖另以有朋友可以作證證
    明當日其並無酒後騎車置辯，惟又自承該友人於警方舉發時
    並不在場等語，自難據以為受處分人有利事實之認定。此外
    ，復無舉出或聲請本院調查任何對其有利之證據，以使本院
    對證人所供述受處分人違規之行為產生任何合理之懷疑，從
    而本件異議人雖以前開情詞置辯，尚難認為可採，本件事證
    明確，受處分人有上述違規行為洵堪認定。
四、綜上所述，受處分人確有騎乘機車，拒絕接受酒精濃度測試
    檢定之違規行為，從而原處分機關依道路交通管理處罰條例
    第35條第3 項之規定裁處受處分人罰鍰新臺幣六萬元，並吊
    銷駕駛執照，三年內禁考，核無違誤，本件受處分人之異議
    為無理由，自應將其異議駁回。
據上論斷，應依道路交通案件處理辦法第19條，裁定如主文。
中　　華　　民　　國　　94　　年　　9 　　月　　30　　日
                  交通法庭    法　官  張江澤
以上正本證明與原本無異。
如不服本裁定，應於送達後5日內，向本院提出抗告狀。
                              書記官　林怡秀
中　　華　　民　　國　　94　　年　　9 　　月　　30　　日
